臺灣臺中地方法院宣示判決筆錄　　　96年度易字第5777號
公　訴　人　臺灣臺中地方法院檢察署檢察官
被　　　告　甲○○
指定辯護人　本院公設辯護人　梁乃莉
上列被告因詐欺案件，經檢察官提起公訴（96年度偵字第22466
號），本院合議庭裁定由受命法官依法獨任進行認罪協商程序，
於中華民國96年12月17日下午16時在本院刑事第6法庭宣示判決
，出席職員如下：
審判長起立朗讀判決主文、犯罪事實要旨、處罰條文、附記事項
，及告以上訴限制、期間並提出上訴狀之法院，且諭知記載其內
容：
一、主文：
    甲○○幫助意圖為自己不法之所有，以詐術使人將本人之物
    交付，累犯，處有期徒刑捌月。
二、犯罪事實要旨：一、甲○○素行極為不佳，曾犯竊盜、妨害
    自由、偽造文書、妨害家庭、偽造有價證券、違反票據法、
    侵占、傷害、過失傷害、頂替、違反動產擔保交易法、違反
    電子遊戲場業管理條例、違背安全駕駛致交通危險等罪，其
    中於民國（下同）八十九年間所觸犯頂替罪，經臺灣高雄地
    方法院判處有期徒刑四月確定，並於九十二年七月三十一日
    易科罰金執行完畢，詎仍不知悔改。二、壬○○、辛○○、
    庚○○、丁○○（均業經審結在案）、甲○○，均可預見金
    融機構帳戶係個人理財之重要工具，且關係個人財產、信用
    之表徵，如交予他人使用，有被供作財產犯罪用途之可能，
    渠等竟仍基於幫助詐欺取財之不確定故意，（一）、庚○○
    向壬○○詢問有無金融帳戶可以出租後，即介紹壬○○將其
    向兆豐國際商業銀行中臺中分行（以下簡稱兆豐銀行中臺中
    分行）申設帳號00000000000000號帳戶及向華南商業銀行臺
    中分行（以下簡稱華南銀行臺中分行）申設帳號0000000000
    00000號帳戶之存摺、金融卡、密碼、印章，於九十六年八
    月初某日，在辛○○位在臺中市○區○○里○○路○段九十
    八號五樓住處，以每本新臺幣（下同）三千元價格，出租予
    辛○○。而辛○○取得上揭帳戶之存摺、金融卡、密碼、印
    章後，隨即於當日分別在臺中市○○路之兆豐銀行中臺中分
    行門口、臺中市○區○○里○○路○段九十八號對面公園，
    以每本六千元價格，轉售予甲○○。另甲○○則於九十六年
    七月中旬，接續在臺中市北屯區之監理站附近、臺中市○○
    區○○路某處，將上揭帳戶以每本九千元或一萬一千一百元
    或一萬二千元價格，轉售予己○○（業經審結在案）。（二
    ）、辛○○於九十六年七月間某日，在臺中市○○路與大雅
    路交岔路口附近，將其向合作金庫北屯分行所申設帳號0000
    000000000000號帳戶之存摺、金融卡、密碼、印章交予丁○○，由丁○○將上揭帳戶之存摺、金融卡、密碼、印章後，
    於九十六年六月初某日在不詳地點，將上揭帳戶之存摺、金
    融卡、密碼以五千元之代價代為出售予五十年次之陳軒玲成
    年男子（起訴書誤載為己○○，應由公訴人另行偵辦），陳
    軒玲再以一萬四千元代價轉賣二本帳戶（包含前開帳戶）給
    綽號「三郎」年紀約四十歲之成年男子之詐欺集團成員。三
    、己○○於取得上揭帳戶之存摺、金融卡、密碼、印章後，
    即以門號0000000000號行動電話與在大陸之丙○○（俟後另
    行審結）聯絡，並與丙○○及其他詐欺取財集團成員，基於
    共同意圖為自己或他人不法所有之犯意聯絡，（一）、於九
    十六年七月間某日，由不詳年籍姓名之成年女子，在愛情公
    寓網站與乙○○認識後，該成年女子即佯稱其父親生病住院
    ，需一筆資金，使乙○○陷於錯誤，依對方指示，於九十六
    年八月十日，匯款十五萬元至張春長（另由警方偵辦中）之
    合作金庫銀行北臺中分行帳號000000000000000號帳戶後，
    該成年女子復接續以其父親向他人借款需償還，使乙○○續
    陷於錯誤，依對方指示於九十六年八月十五日、二十一日，
    分別匯款十萬元至對方指定之壬○○之華南商業銀行臺中分
    行帳號000000000000000號帳戶。又接續佯邀乙○○投資香
    港和記黃埔集團，使乙○○再陷於錯誤，依對方指示，分別
    再於九十六年九月五日、九月十一日、九月十九日、十月四
    日、十月十五日、十月二十三日，分別匯款十五萬元、十一
    萬元、十一萬元、六十五萬元、三十萬一千元、十三萬元至
    莊俊清（另由警方偵辦中）之兆豐銀行中臺中分行帳號0000
    0000000000號帳戶；林正宜（另由警方偵辦中）之兆豐銀行
    00000000000000號帳戶；劉志忠之合作金庫北臺中分行帳號
    0000000000000000號；林正宜之兆豐銀行00000000000000號
    帳戶；陳玠暘（另由警方偵辦中）之京城銀行安和分行帳號
    000000000000000號帳戶，事後乙○○始知受騙。（二）、
    於九十六年八月三日，以電話向蔡錦昌佯稱：其於永利香港
    公司抽獎活動中，被抽中三獎，獎金九十五萬元，需先繳十
    萬元稅金，始能領取該獎金云云，使蔡錦昌陷於錯誤，依對
    方指示匯款十萬元至辛○○之合作金庫北屯分行帳號000000
    0000000000號帳戶，事後始知受騙。（三）、由不詳年籍自
    稱「高少峰」成年男子，於九十六年八月十日打電話予戊○○，向戊○○佯稱: 其親姊姊在香港六合彩公司上班，有內
    線消息，保證會簽中六合彩云云，邀戊○○合資下注，使戊○○陷於錯誤，同意出資一萬元，並於九十六年八月十六日
    ，匯款一萬元至辛○○之兆豐銀行中臺中分行帳號00000000
    000000號帳戶，事後戊○○始知受騙。（另附表編號1、2、
    3、4、5、6、9、11、12、13、14、15、17、18、19、20 、
    22、24、25、26、27、28、30所示之人是否受騙，另由警方
    繼續偵辦中）。丙○○於上揭之人受騙匯款至上揭帳戶後，
    即以不詳電號號碼與己○○所使用之門號0000000000號行動
    電話聯絡，除指示己○○續對外蒐購帳戶外，並指示己○○
    持購得之合作金庫銀行帳號0000000000000號帳戶之金融卡
    乙張、兆豐國際銀行帳號000000000000000號帳戶之金融卡
    乙張、VISA帳號0000000000000000號信用卡乙張、合作金庫
    銀行帳號0000000000000000號帳戶之存摺乙本、兆豐銀行帳
    號00000000000000號帳戶之存摺乙本、兆豐銀行帳號000000
    00000000號帳戶之存摺乙本、兆豐銀行帳號00000000000000
    號帳戶之存摺乙本、玉山銀行帳號0000000000000號帳戶之
    存摺乙本、彰化銀行帳號00000000000000000號帳戶之存摺
    乙本、玉山銀行帳號0000000000000000號帳戶之金融卡乙張
    、新光銀行帳號00000000000000號帳戶之金融卡乙張、印章
    六枚及其他己○○記不得之他人帳號存摺、金融卡，自九十
    六年八月初某日起，迄九十六年九月上旬某日止，分別在臺
    中市○○路之兆豐銀行、臺中市○○○路與文心南路之7－1
    1便利商店內自動櫃員機、臺中市○○○路之合作金庫銀行
    ，分別提領二萬元至五十、六十萬元不等款項後，扣除對外
    蒐購帳戶之價金及己○○應得之10％報酬後，將餘款依丙○○指示匯至大陸。丙○○並要己○○將門號0000000000、00
    00000000、0000000000、0000000000號行動電話寄至大陸予
    其使用。嗣壬○○向警方自首，並經警搜索後，扣得兆豐銀
    行中臺中分行帳號00000000000000號、華南銀行臺中分行帳
    號000000000000000號帳戶之存摺各一本、金融卡二張、印
    章二枚；國泰世華商業銀行中港分行帳號000000000000 號
    、台新國際商業銀行帳號00000000000000號帳戶之存摺各一
    本、金融卡二張、臺灣郵政儲匯業務更換印鑑工本費證明單
    一張、門號0000000000號（含SIM卡）行動電話一支；黑色
    筆記本一本、合作金庫銀行帳號0000000000000號金融卡一
    張、兆豐國際銀行帳號000000000000000號金融卡一張、VIS
    A帳號0000000000000000號信用卡一張、門號0000000000 號
    （含SIM卡）行動電話一支、門號0000000000號（含SIM卡）
    行動電話一支、合作金庫銀行帳號0000000000000000號帳戶
    之存摺一本、兆豐銀行帳號00000000000000號帳戶之存摺一
    本、兆豐銀行帳號00000000000000號帳戶之存摺一本、兆豐
    銀行帳號00000000000000號帳戶之存摺一本、玉山銀行帳號
    0000000000000號帳戶之存摺一本、彰化銀行帳號000000000
    00000000號帳戶之存摺一本、玉山銀行帳號00000000000000
    00號帳戶之金融卡一張、新光銀行帳號00000000000000號帳
    戶之金融卡一張、印章六枚、門號0000000000、0000000000
    、0000000000、0000000000、0000000000號行動電話手機（
    含SI M卡）各一支，京城銀行新營分行帳號000000000000號
    帳戶之存摺一本、金融卡一張及啟用密碼單一張、龔雅芳之
    汽車駕照一張、誠泰銀行南屯分行帳號000000000000號帳戶
    之存摺一本、復華銀行豐原分行帳號0000000000000號帳戶
    之存摺一本、臺灣郵政埔鹽郵局帳號00000000000000號帳戶
    之存摺一本及金融卡一張、印章八枚、門號0000000000號行
    動電話手機（含SIM卡）一支、門號0000000000號行動電話
    手機（含SIM卡）一支、門號0000000000號行動電話手機（
    含SIM卡）一支、APBW行動電話手機（無SIM卡）一支、筆記
    本一本、黃福天之身分證一張，並循線查悉上情。四、案經
    臺中市警察局第一分局報請臺灣臺中地方法院檢察署檢察官
    偵查起訴。
三、處罰條文：
　　刑法第三十條第一項前段、第三十條第二項、第三百三十九
    條第一項、第四十七條第一項、刑法施行法第一條之一第一
    項、第二項前段。
四、附記事項：無。
五、協商判決除有刑事訴訟法第四百五十五條之四第一項第一款
    於本訊問程序終結前，被告撤銷協商合意或檢察官撤回協商
    聲請者；第二款被告協商之意思非出於自由意志者；第四款
    被告所犯之罪非第四百五十五條之二第一項所定得以聲請協
    商判決者；第六款被告有其他較重之裁判上一罪之犯罪事實
    者；第七款法院認應諭知免刑或免訴、不受理者情形之一，
    及違反同條第二項「法院應於協商合意範圍內為判決；法院
    為協商判決所科之刑，以宣告緩刑或二年以下有期徒刑、拘
    役或罰金為限」之規定者外，不得上訴。
六、本件如得上訴，而如不服本件判決，得自收受宣示判決筆錄
    送達之日起十日內，向本院提出上訴書狀，上訴於第二審法
    院。
中　　華　　民　　國　　96　　年　　12　　月　　17　　日
                        臺灣臺中地方法院刑事第六庭
                                書記官  童  秉  三
                                法  官  洪  俊  誠
上正本證明與原本無異
                                書記官  童  秉  三
中　　華　　民　　國　　96　　年　　12　　月　　17　　日
附錄論罪科刑實體法條文：
刑法第339條：
意圖為自己或第三人不法之所有，以詐術使人將本人或第三人之
物交付者，處五年以下有期徒刑、拘役或科或併科一千元以下罰
金。
（罰金部份業經刑法施行法第一條之一第二項前段提高30倍為新
台幣3萬元）
以前項方法得財產上不法之利益或使第三人得之者，亦同。
前二項之未遂犯罰之。
刑法第30條（幫助犯及其處罰）：
幫助他人實行犯罪行為者，為幫助犯。雖他人不知幫助之情者，
亦同。
幫助犯之處罰，得按正犯之刑減輕之。
刑法施行法第一之一條（95年06月14日修正）：
中華民國九十四年一月七日刑法修正施行後，刑法分則編所定罰
金之貨幣單位為新臺幣。
九十四年一月七日刑法修正時，刑法分則編未修正之條文定有罰
金者，自九十四年一月七日刑法修正施行後，就其所定數額提高
為三十倍。但七十二年六月二十六日至九十四年一月七日新增或
修正之條文，就其所定數額提高為三倍。
附表:
┌──┬────┬──────┬───────────┬────┬───┐
│編號│被害人  │匯 款 日 期 │匯    入    帳      號│金額(新 │開戶人│
│    │或告訴人│            │                      │臺幣\元)│姓名  │
├──┼────┼──────┼───────────┼────┼───┤
│1、 │林瑞玲  │96年7月27日 │帳號0000000000000000號│61萬    │林正宜│
├──┼────┼──────┼───────────┼────┼───┤
│2、 │劉明助  │96年8月2日  │帳號0000000000000000號│45萬    │林正宜│
├──┼────┼──────┼───────────┼────┼───┤
│3、 │葉韋志  │96年8月7日  │帳號000000000000000號 │5萬     │辛○○│
├──┼────┼──────┼───────────┼────┼───┤
│4、 │許天福  │96年8月7日  │帳號000000000000000號 │5000    │辛○○│
├──┼────┼──────┼───────────┼────┼───┤
│5、 │葉韋志  │96年8月10日 │帳號000000000000000號 │7萬     │壬○○│
├──┼────┼──────┼───────────┼────┼───┤
│6、 │許天福  │96年8月14日 │帳號000000000000000號 │1萬     │壬○○│
├──┼────┼──────┼───────────┼────┼───┤
│7、 │乙○○  │96年8月15日 │帳號000000000000000號 │10萬    │壬○○│
├──┼────┼──────┼───────────┼────┼───┤
│8、 │乙○○  │96年8月15日 │帳號000000000000000號 │10萬    │壬○○│
├──┼────┼──────┼───────────┼────┼───┤
│9、 │陳蕙晴  │96年8月16日 │帳號000000000000000號 │1萬     │壬○○│
├──┼────┼──────┼───────────┼────┼───┤
│10、│戊○○  │96年8月16日 │帳號00000000000000號  │1萬     │壬○○│
├──┼────┼──────┼───────────┼────┼───┤
│11、│潘秀敏  │96年8月16日 │帳號00000000000000號  │10萬    │壬○○│
├──┼────┼──────┼───────────┼────┼───┤
│12、│癸○○  │96年8月17日 │帳號000000000000000號 │1萬     │壬○○│
├──┼────┼──────┼───────────┼────┼───┤
│13、│葉韋志  │96年8月20日 │帳號000000000000000號 │10萬    │壬○○│
├──┼────┼──────┼───────────┼────┼───┤
│14、│陳麒掌  │96年8月23日 │帳號00000000000000號  │29萬    │莊俊清│
├──┼────┼──────┼───────────┼────┼───┤
│15、│李怡學  │96年8月28日 │帳號00000000000000號  │13萬    │莊俊清│
├──┼────┼──────┼───────────┼────┼───┤
│16、│乙○○  │96年8月29日 │帳號00000000000000號  │21萬    │莊俊清│
├──┼────┼──────┼───────────┼────┼───┤
│17、│黃信玄  │96年8月29日 │帳號00000000000000000 │3萬5000 │林正宜│
│    │        │            │號                    │        │      │
├──┼────┼──────┼───────────┼────┼───┤
│18、│李藝瑋  │96年8月30日 │帳號00000000000000號  │2萬6000 │莊俊清│
├──┼────┼──────┼───────────┼────┼───┤
│19、│黃信玄  │96年8月31日 │帳號00000000000000000 │5萬5000 │林正宜│
│    │        │            │號                    │        │      │
├──┼────┼──────┼───────────┼────┼───┤
│20、│李藝瑋  │96年9月4日  │帳號00000000000000號  │3萬     │莊俊清│
├──┼────┼──────┼───────────┼────┼───┤
│21、│乙○○  │96年9月5日  │帳號00000000000000號  │15萬    │林正宜│
├──┼────┼──────┼───────────┼────┼───┤
│22、│潘秀敏  │96年9月11日 │帳號0000000000000000號│10萬    │劉志忠│
├──┼────┼──────┼───────────┼────┼───┤
│23、│乙○○  │96年9月11日 │帳號0000000000000000號│11萬    │劉志忠│
├──┼────┼──────┼───────────┼────┼───┤
│24、│許天福  │96年9月12日 │帳號00000000000000號  │3萬     │林正宜│
├──┼────┼──────┼───────────┼────┼───┤
│25、│朱國志  │96年9月13日 │帳號00000000000000號  │30萬    │莊俊清│
├──┼────┼──────┼───────────┼────┼───┤
│26、│朱國志  │96年9月13日 │帳號00000000000000號  │30萬    │莊俊清│
├──┼────┼──────┼───────────┼────┼───┤
│27、│黃信宏  │96年9月14日 │帳號00000000000000000 │1萬     │林正宜│
│    │        │            │號                    │        │      │
├──┼────┼──────┼───────────┼────┼───┤
│28、│葉韋志  │96年9月14日 │帳號00000000000000號  │30萬    │林正宜│
├──┼────┼──────┼───────────┼────┼───┤
│29、│乙○○  │96年9月19日 │帳號00000000000000號  │11萬    │林正宜│
├──┼────┼──────┼───────────┼────┼───┤
│30、│子○○  │96年9月28日 │帳號000000000000000號 │43萬、  │郭燕月│
│    │        │            │                      │82萬    │持偽造│
│    │        │            │                      │        │子○○│
│    │        │            │                      │        │帳戶轉│
│    │        │            │                      │        │帳    │
└──┴────┴──────┴───────────┴────┴───┘
